---
title: "presentazioneFinale"
author: "Brotto Cristian 152104"
date: "1/2/2022"
output: powerpoint_presentation
---


```{r setup, include=FALSE}
knitr::opts_chunk$set(echo = FALSE,warning = FALSE)
```

# IMPORT LIBRERIE
```{r,include=FALSE,warning=FALSE}
library("ggplot2")
library("dplyr")
library("tidyverse")
library("corrplot")
library("ggpubr")
library("wordcloud")
library("ggforce")
theme_set(theme_bw())
```
## CORREZIONI DATASET
```{r,iclude=FALSE,warning=FALSE}
auto1 <- read.csv("C:/_UNIUD/FONDAMENTI DI SCIENZA E DATI DI LABORATORIO/R/__PROGETTO/auto/auto1.csv")
attach(auto1)
#-------------------------------------------------------------------------------------------------------------------------------------
#rinominare bugatti veyron
auto1[Make=="Bugatti",2]="Veyron"

#-VALORI MANCANTI TESLA
auto1$Engine.HP[6922:6939]=c(362,302,691,416,#2014
                     380,329,422,691,380,#2015
                     518,350,503,382,500,500,500,442,315)
#79900$=362hp
#69900$=302hp
#values from: https://www.cars.com/research/tesla-model_s-2014/trims/

#LE AUTO ELETTRICHE HANNO 0 CILINDRI
auto1$Engine.Cylinders[auto1$Engine.Fuel.Type=="electric"]=0

#TOGLIERE AUTO CON COMBUSTIBILE NON SPECIFICATO
auto1$Engine.Fuel.Type[auto1$Engine.Fuel.Type==""]=NA
#Engine.Fuel.Type[11322:11324]=NA
filter(auto1,is.na(Engine.Fuel.Type))#controllo
levels(as.factor(Engine.Fuel.Type))

#contare i valori NA o NAN per colonna
i=1
while(i<ncol(auto1)){
  print(sum(is.na(auto1[i])))
  i=i+1
}

#cancellare osservazioni con NA
auto1=auto1 %>% drop_na()
#write.csv(auto1,"C:/_UNIUD/FONDAMENTI DI SCIENZA E DATI DI LABORATORIO/R/__PROGETTO/auto/auto1Correct.csv")
#auto1=read.csv("C:/_UNIUD/FONDAMENTI DI SCIENZA E DATI DI LABORATORIO/R/__PROGETTO/auto/auto1Correct.csv")

#COMPUTAZIONE MATRICE DI CORRELAZIONE
myData=auto1[,c(5,6,15,16)]
res=round(cor(myData),2)

```

##STATISTICHE TOTALI E PARZIALI CATEGORIE
```{r,iclude=FALSE,warning=FALSE}
nPerMarca=c(count(auto1,Make)[2])$n
marcheAuto=levels(as.factor(Make))
```






# Quali caratteristiche influenzano in modo significativo il prezzo di un auto ? What cars can be consider overpriced?

## 1. Make ? 
```{r,echo=FALSE}
i=1
mediaMSRPPerMarca<-c()
while (i<=length(marcheAuto)){
  meanMSRP=auto1 %>% 
    filter(Make==marcheAuto[i]) %>% 
    mutate(avgMSRP=mean(MSRP[Make==marcheAuto[i]],na.rm = T)) %>% 
    select(avgMSRP) %>% 
    head(1)
  mediaMSRPPerMarca<-c(mediaMSRPPerMarca,meanMSRP$avgMSRP)
  i=i+1
}

marcaAndMSRP=data.frame(marcheAuto,round(mediaMSRPPerMarca,0),0)
names(marcaAndMSRP)=c("marcheAuto","mediaMSRPPerMarca","Highlighted")

newDF=data.frame("Media",mean(auto1$MSRP),1)
names(newDF)=c("marcheAuto","mediaMSRPPerMarca","Highlighted")
marcaAndMSRP=rbind(marcaAndMSRP,newDF)

ggplot(marcaAndMSRP,aes(y=reorder(marcheAuto,mediaMSRPPerMarca),mediaMSRPPerMarca,fill=factor(Highlighted)))+
  geom_col(width=0.8,show.legend=FALSE)+
  labs(x="MSRP", y= "Marca",title="Marca vs MSRP")+
  theme(legend.position = "none")+
  scale_x_continuous(breaks = c(seq(0,2000000,250000)))

filtro=filter(marcaAndMSRP,mediaMSRPPerMarca<375000)
ggplot(filtro,aes(y=reorder(marcheAuto,mediaMSRPPerMarca),mediaMSRPPerMarca,fill=factor(Highlighted)))+
  geom_col(width=0.8,show.legend=FALSE)+
  labs(x="MSRP", y= "Marca",title="Marca vs MSRP")+
  theme(legend.position = "none")+
  scale_x_continuous(breaks = c(seq(0,375000,50000)))

```
### Le marche che producono auto di lusso o hypercar sono le più costose. Viceversa quelle che producono perlopiù utilitarie sono le più economiche.



## 2. Engine HP ? 
```{r,echo=FALSE,warning=FALSE}

auto1.3=
  group_by(auto1,Make,Model) %>%
  mutate(avgHP=mean(Engine.HP)) %>%
  mutate(avgMSRP=mean(MSRP)) %>%
  summarise(Make,Model,avgHP,avgMSRP) %>% 
  group_by(Make,Model,avgHP,avgMSRP) %>% 
  summarise()
ggplot(auto1.3,aes(avgHP,avgMSRP))+
  geom_point(alpha=1/5)+
  geom_smooth()+
  geom_rug(alpha=1/10)+
  labs(title="Cavalli e MSRP di ogni modello",x="Cavalli",y="MSRP")+
  scale_x_continuous(breaks = c(seq(0,1000,100)))+
  geom_text(label=ifelse(auto1.3$avgMSRP>500000|
                           auto1.3$avgHP>700,auto1.3$Model,"")
             ,check_overlap=F
            ,nudge_x = -0,nudge_y = 50000,size=3)+
  scale_y_continuous(breaks = c(70000,seq(0,2000000,250000)))

#---------------------------

mediaTotale=mean(Engine.HP,na.rm = T)
i=1
mediaHpPerMarca<-c()
while (i<=length(marcheAuto)){
  meanHP=auto1 %>% 
    filter(Make==marcheAuto[i]) %>% 
    mutate(avgHP=mean(Engine.HP,na.rm = T)) %>% 
    select(avgHP) %>% 
    head(1)
  mediaHpPerMarca=c(mediaHpPerMarca,meanHP$avgHP)
  i=i+1
}
marcaAndHP=data.frame(marcheAuto,mediaHpPerMarca,0)
names(marcaAndHP)=c("marcheAuto","mediaHpPerMarca","Highlighted")
newDF=data.frame("Media",mediaTotale,1)
names(newDF)=c("marcheAuto","mediaHpPerMarca","Highlighted")
marcaAndHP=rbind(marcaAndHP,newDF)

data=marcaAndHP
data=filter(data,marcheAuto!="Media")
colnames(data)=c("marca","n","NOT")
set.seed(1000)
wordcloud(words = data$marca, freq = data$n,max.words = 1000,min.freq = 0,random.order = F,colors=brewer.pal(8, "Dark2"))

corrplot(res[1,4, drop=FALSE],addCoef.col = 'black',tl.col="black",tl.srt=90,number.cex=4,tl.cex = 2,cl.pos = "r")

```

## 3. Engine Cylinders ? 
```{r,echo=FALSE,warning=FALSE}

auto1.4=
  group_by(auto1,Make,Model) %>%
  mutate(avgCyl=mean(Engine.Cylinders)) %>%
  mutate(avgMSRP=mean(MSRP)) %>%
  summarise(Make,Model,avgCyl,avgMSRP) %>% 
  group_by(Make,Model,avgCyl,avgMSRP) %>% 
  summarise()

set.seed(10000)
ggplot(auto1.4,aes(avgCyl,avgMSRP))+
  geom_jitter(alpha=1/4)+
  geom_smooth()+
  geom_rug(alpha=1/10)+
  labs(x="Cilindri", y="MSRP",title="Cilindri e MSRP di ogni modello")+
  scale_x_continuous(breaks = c(seq(0,16,1)))+
  scale_y_continuous(breaks = c(70000,seq(0,2000000,250000)))+
  theme(legend.position="none")+
  geom_text(label=ifelse(auto1.4$avgMSRP>550000|
                           (auto1.4$avgCyl==8&auto1.4$avgMSRP>450000)|
                           (auto1.4$avgCyl==10&auto1.4$avgMSRP>400000)|
                           auto1.4$Make=="Tesla"
                         ,auto1.4$Model,"")
             ,check_overlap=F
            ,nudge_x = -0.2,nudge_y = 60000,size=3)

i=1
mediaCylPerMarca<-c()
while (i<=length(marcheAuto)){
  meanCyl=auto1 %>% 
    filter(Make==marcheAuto[i]) %>% 
    mutate(avgCyl=mean(Engine.Cylinders[Make==marcheAuto[i]],na.rm = T)) %>% 
    select(avgCyl) %>% 
    head(1)
  mediaCylPerMarca<-c(mediaCylPerMarca,meanCyl$avgCyl)
  i=i+1
}

marcaAndCyl=data.frame(marcheAuto,mediaCylPerMarca,0)#????
names(marcaAndCyl)=c("marcheAuto","mediaCylPerMarca","Highlighted")
newDF=data.frame("Media",mean(auto1$Engine.Cylinders),1)
names(newDF)=c("marcheAuto","mediaCylPerMarca","Highlighted")
marcaAndCyl=rbind(marcaAndCyl,newDF)
data=inner_join(marcaAndCyl,marcaAndMSRP,by="marcheAuto")

data=filter(data,marcheAuto!="Media")
colnames(data)=c("marca","n")
wordcloud(words = data$marca, freq = data$n,max.words = 100,min.freq = -1,random.order = F,colors=brewer.pal(8, "Dark2"),scale=c(2.5,0.1))

corrplot(res[2,4, drop=FALSE],addCoef.col = 'black',tl.col="black",tl.srt=0,number.cex=4,tl.cex = 2,cl.pos = "r")


```


## 4. IN BASE AL TIPO DI CARBURANTE? 
```{r}

auto1.8=group_by(auto1,Engine.Fuel.Type) %>%
  mutate(avgMSRP=mean(MSRP),median=median(MSRP)) %>%
  distinct(Engine.Fuel.Type,avgMSRP,median) %>%
  ungroup() %>% 
  filter(Engine.Fuel.Type!="flex-fuel (unleaded/E85)"&
           Engine.Fuel.Type!="flex-fuel (premium unleaded recommended/E85)"&
           Engine.Fuel.Type!="flex-fuel (premium unleaded required/E85)"&
           Engine.Fuel.Type!="premium unleaded (recommended)"&
           Engine.Fuel.Type!="natural gas")

ggplot(auto1.8,aes(y=reorder(Engine.Fuel.Type,avgMSRP),avgMSRP,fill=Engine.Fuel.Type))+
  geom_col(show.legend = F)+
  labs(title="",x="MSRP",y="Tipo di alimentazione")+
  scale_x_continuous(breaks = c(seq(0,200000,25000)))


```


## 5. IN BASE AL TIPO DI TRASMISSIONE? 
```{r}

auto1.7=group_by(auto1,Transmission.Type) %>%
  mutate(avgMSRP=mean(MSRP),median=median(MSRP)) %>%
  distinct(Transmission.Type,avgMSRP,median) %>%
  ungroup() %>%
  filter(Transmission.Type!="UNKNOWN")

ggplot(auto1.7,aes(y=reorder(Transmission.Type,avgMSRP),avgMSRP,fill=Transmission.Type))+
  geom_col()+
  labs(title="",x="MSRP",y="Tipo di trasmissione")+
  theme(legend.position="none")

```

## 6. Popularity ? 
```{r,echo=FALSE}

mediaTotale=mean(Popularity,na.rm = T)
i=1
mediaPopPerMarca<-c()
while (i<=length(marcheAuto)){
  meanPop=auto1 %>% 
    filter(Make==marcheAuto[i]) %>% 
    mutate(avgPop=mean(Popularity,na.rm = T)) %>% 
    select(avgPop) %>% 
    head(1)
  mediaPopPerMarca=c(mediaPopPerMarca,meanPop$avgPop)
  i=i+1
}
marcaAndPopularity=data.frame(marcheAuto,mediaPopPerMarca,0)
names(marcaAndPopularity)=c("marcheAuto","mediaPopPerMarca","Highlighted")
newDF=data.frame("Media",mediaTotale,1)
names(newDF)=c("marcheAuto","mediaPopPerMarca","Highlighted")
marcaAndPopularity=rbind(marcaAndPopularity,newDF)

data=inner_join(marcaAndPopularity,marcaAndMSRP,by="marcheAuto")

ggplot(data,aes(mediaPopPerMarca,mediaMSRPPerMarca))+
  geom_point()+
  geom_text(aes(label=ifelse(mediaMSRPPerMarca>300000|mediaPopPerMarca>2500,as.character(marcheAuto),''))
            ,hjust=0.3,vjust=-0.4
            ,check_overlap = F
            ,colour="black")+
  scale_x_continuous(breaks = c(seq(0,7000,500)))+
  scale_y_continuous(breaks = c(seq(0,2000000,250000)))+
  labs(title = "",x="Popolarità",y="MSRP")


data=marcaAndPopularity
data=filter(data,marcheAuto!="Media")
colnames(data)=c("marca","n","NOT")
wordcloud(words = data$marca, freq = data$n,max.words = 1000,colors=brewer.pal(8, "Dark2"))


```

